臺灣高雄地方法院刑事判決
111年度金訴字第159號
公  訴  人  臺灣高雄地方檢察署檢察官
被      告  林政彤


上列被告因詐欺等案件，經檢察官提起公訴（110年度偵字第667
號、第12706號），本院判決如下：
    主  文
林政彤犯如附表所示之罪，各處如附表所示之刑。應執行有期徒
刑壹年陸月。
    事  實
一、林政彤已預見詐欺集團盛行，依他人指示前往收取款項後存
    入指定帳戶或存入自己帳戶再購買虛擬貨幣存入他人電子錢
    包內，前揭收受之款項可能為詐欺集團成員詐欺被害人之贓
    款，收受後再轉存指定帳戶或存入自己帳戶後再購買虛擬貨
    幣存入他人電子錢包內，更可能使被害人贓款流入詐欺集團
    掌控以致去向不明，仍不違背其本意，與真實姓名年籍不詳
    通訊軟體LINE暱稱「Tony」、「Mark」成年男子及其等所屬
    詐欺集團成員，共同意圖為自己不法之所有，基於三人以上
    共同詐欺取財、違反洗錢防制法未必故意之犯意聯絡，於民
    國109年9月初起加入前開成年人所屬詐欺集團（下稱「Tony
    」詐欺集團），議定以每月薪資新臺幣（下同）24,000元，
    全勤獎金加計1,000元為報酬，由不知情之許凱婷（經本院
    以110年度金訴字第158號判決無罪，臺灣高等法院高雄分院
    111年度金上訴字第32號駁回上訴）提供其開設之中華郵政
    高雄英德街郵局帳號00000000000000號帳戶（下稱許凱婷郵
    局帳戶）及高雄銀行市府分行帳號000000000000號帳戶（下
    稱許凱婷高雄銀行帳戶）予「Tony」詐欺集團成員使用，「
    Tony」詐欺集團成員即於附表所示方式詐欺附表所示被害人
    匯款至許凱婷郵局帳戶及許凱婷高雄銀行帳戶後，許凱婷於
    109年12月4日依指示領取共計1,010,000元款項，再由「Mar
    k」指示林政彤於同日下午4時31分許，在高雄市文化中心靠
    近和平一路與林德街口（國立高雄師範大學和平校區正門口
    對面），向許凱婷收取前揭1,010,000元後，以附表所示方
    式，將上開款項分批存入林政彤中國信託銀行帳號00000000
    0000號帳戶（下稱林政彤中信銀行帳戶）及林政彤高雄籬仔
    內郵局帳號00000000000000號帳戶（林政彤郵局帳戶）內，
    再依指示購買虛擬貨幣後存入「Tony」指定之電子錢包，及
    將所餘款項以無摺存款方式存入「Mark」指定之銀行帳號等
    方式交付予「Tony」詐欺集團成員，以此方式製造金流之斷
    點，致無從追查前揭款項之去向，而掩飾、隱匿上開詐欺犯
    罪所得。
二、案經俞以潔、莊坤仁訴由高雄市政府警察局苓雅分局報告臺
    灣高雄地方檢察署檢察官偵查起訴。
    理  由
甲、程序部分：
    按被告以外之人於審判外之言詞或書面陳述，除法律有規定
    者外，不得作為證據。又被告以外之人於審判外之陳述，雖
    不符前4條之規定，而經當事人於審判程序同意作為證據，
    法院審酌該言詞陳述或書面陳述作成時之情況，認為適當者
    ，亦得為證據，刑事訴訟法第159條第1項、第159條之5第1
    項定有明文。查本案被告林政彤以外之人於審判外之言詞及
    書面陳述，均經被告、檢察官於本院審理時同意作為證據（
    本院卷第149至150頁、審金訴卷第53號），本院揆諸前開法
    條規定，並審酌各該言詞及書面陳述作成時之情況，認為適
    當，自得作為證據，合先敘明。
乙、實體部分：
一、訊據被告固坦承依照通訊軟體LINE帳號暱稱「Tony」、「Ma
    rk」等人指示向許凱婷收取款項後以附表所示方式交予「To
    ny」詐欺集團成員之事實，惟矢口否認有何三人以上共同詐
    欺取財及洗錢之犯行，辯稱：被告係應徵「華炭公司」會計
    助理工作，經上網查詢該公司從事融資貿易，依指示前往收
    取公司融資貨款，目的是避稅，並不知領取之款項為詐欺贓
    款，主觀上並無三人以上共同詐欺取財及洗錢之犯意聯絡等
    語。經查：
    ㈠被告於109年9月初起與「Tony」詐欺集團議定以每月薪資2
      4,000元，全勤獎金1,000元為報酬，由不知情之許凱婷提
      供許凱婷郵局帳戶及許凱婷高雄銀行帳戶予「Tony」詐欺
      集團成員使用，「Tony」詐欺集團成員即以附表所示方式
      詐欺附表所示被害人匯款至許凱婷郵局帳戶及許凱婷高雄
      銀行帳戶後，許凱婷於109年12月4日依指示領取共計1,01
      0,000元款項，再由「Mark」指示被告於109年12月4日下
      午4時31分許，在高雄市文化中心靠近和平一路與林德街
      口，向許凱婷收取前揭1,010,000元，被告旋以附表所示
      方式，將上開款項分批存入林政彤中信銀行帳戶及林政彤
      郵局帳戶內，再依指示購買虛擬貨幣後存入「Tony」指定
      之電子錢包，及將所餘款項以無摺存款方式存入「Mark」
      指定之銀行帳號等方式交付予「Tony」詐欺集團成員。嗣
      警持拘票於109年12月21日下午4時54分在臺中市○○區○○路
      0號地下1樓停車場拘獲被告之事實，業據證人許凱婷於警
      詢陳稱（警二第41至45頁）、證人即告訴人俞以潔於警詢
      及本院審理時具結證述（警一卷第103至106頁、本院卷第
      150至151頁）、證人即告訴人莊坤仁於警詢指訴（警二卷
      第65至66頁）甚明，並有附表編號1告訴人俞以潔之郵政
      跨行匯款申請書1紙（警一卷第129頁）、LINE對話紀錄擷
      圖1份（警一卷第135至140頁）、附表編號2告訴人莊坤仁
      之燕巢區農會匯款回條1紙（警二卷第73頁）、LINE聊天
      紀錄、通話紀錄擷圖1份（警二卷第77至79頁）、許凱婷
      提出之臉書社團貼文翻拍照片及通訊軟體LINE對話紀錄1
      份（警二卷第57至63頁）、許凱婷郵局帳戶存摺封面及內
      頁1份（警二卷第49至51頁）、許凱婷高雄銀行帳戶存摺
      封面及內頁1份（警二卷第53頁）、許凱婷自動櫃員機交
      易明細1份（警二卷第55頁）、高雄銀行股份有限公司市
      府分行110年2月5日高銀府密字第1100000459號函文及所
      附帳戶交易明細1份（警二卷第117至121頁）、現場蒐證
      及監視器翻拍照片1份（警一卷第21至26頁）、車牌號碼0
      00-0000號車輛詳細資料報表1份（警一卷第27頁）、中華
      郵政股份有限公司110年2月5日儲字第1100033156號函文
      及所附被告帳戶交易明細、客戶基本資料1份（警二卷第1
      23至127頁）、中國信託商業銀行股份有限公司110年2月3
      日中信銀字第110224839027743號函文及所附被告帳戶交
      易明細及自動化交易資料、客戶基本資料1份（警二卷第1
      29至141頁）、被告與「Tony」、「Mark」通訊軟體LINE
      對話1份（本院卷第17至22頁、第45至108頁）等在卷可憑
      ，復為被告所不否認（本院卷第161頁），首堪以認定。
    ㈡被告固以前詞置辯，然查：
      ⒈被告就何以依指示收取款項後再無摺存入指定帳戶或存
        入自己帳戶後購買虛擬貨幣存入指定電子錢包（以下簡
        稱收款後交付）乙節，於109年12月21日警詢、109年12
        月22日檢察官訊問及本院111年6月8日審理時供稱：被
        告當初在人力網站丟履歷，寫行政、文書、銷售，109
        年9月自稱「華炭公司」人事經理「Tony」透過LINE加
        被告好友，詢問是否應徵「華炭公司」會計助理工作，
        在通話中簡單面試，被告不清楚「華炭公司」如何營利
        ，但有上網求證有這家公司從事融資貿易，幫電子公司
        分期貸款。被告的工作是由副總「Mark」指示去領公司
        融資的貨款，為了避稅所以不使用匯款或轉帳而是面交
        取款。取款的車資、飲食都可以核銷。議定的薪資是每
        月24,000元，全勤再加1,000元，薪水第1個月用匯款到
        被告中信銀行帳戶，第2個月薪水分2次給，1次匯款10,
        000元到被告中信銀行帳戶，1次叫被告從貨款裡拿15,0
        00元，第3次只拿到7,000元，也是從貨款裡拿。平均每
        月收款約7至8次。取款後「Mark」指示被告將部分款項
        存入指定銀行帳戶，部分款項存入被告中信銀行帳戶及
        郵局帳戶，再去購買虛擬貨幣，由「Tony」給被告一組
        虛擬貨幣地址，再將虛擬貨幣提領到該地址。當時覺得
        這個工作內容怪怪的。沒有辦理勞工保險、健康保險（
        警一卷第5至6頁、偵一卷第10至11頁、本院卷第162至1
        68頁）等語。依被告前揭所辯情節，其所應徵之「收款
        後交付」此一「會計助理工作」，以其單次收取款項約
        數十萬元（偵一卷第11頁），更有如本案逾百萬元者，
        可以想見每月經手金流數額恐怕高達數百萬元之鉅額，
        理應經過詳細之面試確認身家清白、為人誠實可信，甚
        至一起工作一段時間慢慢建立互信之後始委以此重任，
        乃「華炭公司」人事經理「Tony」竟草率地僅以通訊軟
        體LINE和被告簡單聯繫、面試，即由「Mark」指示被告
        前往取款，被告從未與所謂人事經理「Tony」、副理「
        Mark」等人見面，對其等真實身分、「任職」之公司地
        點、詳細業務內容均一無所知，指示其為「收款後交付
        」之對象隱藏在重重幕後，無從確定其身分。是被告應
        徵之工作內容、收取薪資之方式及雙方聯繫方式，處處
        可見異常之情。再者，被告收取「貨款」地點竟在「臺
        南康是美」、「嘉義星巴克」（本院卷第162頁）或如
        本案「高雄市文化中心」旁等與公司行號無關之處，且
        本案收取高達1,010,000元之鉅額款項，既未交付許凱
        婷收據（警二卷第44頁），亦未與交款之許凱婷當面清
        點款項數額釐清責任（本院卷第162至163頁），反而取
        款後未及清點即搭乘計程車離開現場，直至搭乘高鐵返
        抵臺中高鐵站之後，被告才開始分批將款項存入存款機
        內（本院卷第167頁），是其急於取款離開之過程亦啟
        人疑竇。遑論被告收取「貨款」後之「正常流程」，竟
        是依指示將高達675,000元之部分款項存入自己帳戶內
        購買虛擬貨幣，並由身為「人事經理」，理應於「面試
        」後即與被告再無交集之「Tony」指示被告將虛擬貨幣
        存入指定之電子錢包，更令人匪夷所思。以被告當時甫
        大學畢業，然曾擔任家教兼差，收取家教薪水500元或1
        ,000元時亦與家長當面點清（本院卷第163頁）之相當
        之年齡、工作經驗等閱歷，豈會對上開種種可疑之狀況
        全未察覺有異，輕易相信對方之說詞，其所辯未察覺有
        異云云顯有可疑。
      ⒉再觀諸被告手機內其於109年9月間與「Mark」之對話紀
        錄，可見被告於109年9月2日經「Mark」簡單說明工作
        內容後於109年9月3日正式開始任職（本院卷第92頁）
        ，被告遂依「Mark」指示於：⑴109年9月11日（週五）
        依指示自國立彰化師範大學出發，從臺中搭高鐵至臺北
        ，再轉搭火車至新北市汐止區IFG「遠雄廣場」取款（
        來回高鐵、台鐵車資、停車費及餐飲費等【下稱差旅費
        】共計1,626元，本院卷第51頁，完整對話紀錄見同卷
        第45至53頁）；⑵於109年9月14日（週一）至18日（週
        五）、21日（週一）間每日均自臺中搭乘高鐵至臺南，
        再轉搭火車，至西門圓環多那之咖啡店或臺南其他地點
        取款再返回臺中（109年9月14日至18日、21日差旅費各
        2,103元、1,925元、2,099元、2,260元、1,951元、2,0
        64元，差旅費紀錄見本院卷第64頁、第67頁、第75頁、
        第79頁、第85頁、第90頁，完整對話紀錄見同卷第55至
        90頁）。倘若被告所收取者確係「貨款」，先不論何以
        棄匯款此一方便且確保金額不至有誤之方式不為，而刻
        意當天早上始機動地指示被告前往之地點，且於109年9
        月14日至21日間至少有6筆款項需至臺南收取時，不指
        派臺南在地人前往，竟需由被告輾轉地騎乘機車至臺中
        高鐵站、在臺南高鐵站轉乘火車、再搭計程車等一系列
        更換交通工具方式遠自臺中前往臺南取款，復未將6筆
        款項整併為一，以減少交通費用之支出，卻不辭辛苦更
        不計成本地每天往返臺中臺南，僅6天下來共計支出12,
        402元之鉅額差旅費（將近被告自述薪水24,000元一半
        之多），此種「收取貨款」之方式簡直是前所未聞，更
        與常情相違。此由被告因於上開6個上班日每日連續往
        返於臺中及臺南之間，遂於109年9月18日返回臺中後詢
        問「Mark」：「對了經理，公司的實體地點是在哪裡啊
        」（第83頁），及於109年9月21日再經「Mark」指示取
        款地點一樣時產生質疑：「怎麼那麼多臺南」（本院卷
        第85頁）等語，顯見被告亦察覺有異。遑論「Mark」在
        被告於109年9月14日將收取款項存入帳戶經確認單據後
        即向被告表示：「收據可以丟了」（本院卷第61頁），
        亦多有收回訊息之情，而未留存相關證據以備將來釐清
        責任之需，益顯可疑。凡此在在顯示被告所為並非「單
        純收取貨款」，前揭機動性指定取款地點、即便同一地
        點亦不計成本提供高額差旅費反覆前往取款、取款時毋
        須清點，將款項存入銀行帳戶後更需丟棄單據等各節，
        因具有高度機動性，且避免留存證據，當可使常人高度
        懷疑其等經手之款項顯然涉及不法財產犯罪之可能，並
        為被告所得以知悉。乃被告早於9月間「應徵後開始工
        作」時已可見上開種種可疑之情，且顯已起疑，竟持續
        依照「Mark」、「Tony」指示「取款後交付」長達數月
        之久，迄至3個月後之109年12月4日仍為本案取款行為
        ，則被告所辯不知經手款項為不法詐欺贓款，誤以為乃
        「貨款」云云，顯屬無稽。更何況被告就加入同一「To
        ny」詐欺集團所為之另案109年12月7日相同取款後交付
        行為，已於臺灣高等法院臺南分院111年5月11日準備程
        序時坦承犯行（本院卷第121至123頁），並經該院以被
        告坦承犯行而為111年度金上訴字第506號有罪判決乙情
        益明。
　　　⒊至被告從頭到尾雖未與「Tony」及「Mark」實際見面，
        惟被告由「Tony」線上面試後接受「Mark」指示取款，
        再由「Tony」指示被告存入虛擬貨幣之電子錢包（見本
        院卷第17至22頁、第45至108頁被告與「Tony」及「Mar
        k」之通訊軟體對話紀錄），可見「Tony」與「Mark」
        各司其職，有所分工。加以被告曾分別以通訊軟體LINE
        與「Tony」及「Mark」多次語音通話（見本院卷第18頁
        至第19頁），足見「Tony」與「Mark」乃不同人，該「
        Tony」詐欺集團成員連同被告至少3人以上乙節應無疑
        問。
      ⒋再衡以在現今社會，收取款項再交付他人，乃毋須付出
        多少勞力，且取代性甚高之人人可為的簡單工作內容，
        每月僅需實際工作約7至8次，平常以LINE「線上打卡」
        ，竟可輕鬆獲得含全勤獎金25,000元顯不相當之薪水，
        實令人起疑。何況在現今媒體一再報導詐騙集團犯罪組
        織橫行及詐騙車手充斥之狀況下，空言就前情要無所悉
        ，更是難以想像。被告就其收款後交付，其所收取之來
        源不明款項即可能係他人財產犯罪之贓款，且仍將上開
        贓款依指示方式交付，可能成為詐騙集團車手乙情，實
        難諉為不知。是被告所辯與常情相違，均不足採。從而
        被告應可預見其所經手之款項係財產犯罪之贓款，而不
        違反其本意地從事收款後交付，乃出於三人以上共同詐
        欺取財、洗錢之共同犯意，而為前揭行為，應堪以認定
        。
    ㈢綜上所述，本案事證明確，被告前揭辯解並無可採，其如
      附表所示三人以上共同詐欺取財、洗錢等犯行均堪以認定
      ，應各依法論科。
二、論罪科刑之理由：
　　㈠按洗錢防制法第2條規定：「本法所稱洗錢，指下列行為：
      意圖掩飾或隱匿特定犯罪所得來源，或使他人逃避刑事
      追訴，而移轉或變更特定犯罪所得。掩飾或隱匿特定犯
      罪所得之本質、來源、去向、所在、所有權、處分權或其
      他權益者。收受、持有或使用他人之特定犯罪所得。」
      所稱特定犯罪，依照同法第3條第1款，包含最輕本刑為6
      月以上有期徒刑以上之刑之罪。倘能證明人頭帳戶內之資
      金係前置之特定犯罪所得，即應逕以一般洗錢罪論處。例
      如詐欺集團向被害人施用詐術後，為隱匿其詐欺所得財物
      之去向，而令被害人將其款項轉入該集團所持有、使用之
      人頭帳戶，並由該集團所屬之車手前往提領詐欺所得款項
      得逞，檢察官如能證明該帳戶內之資金係本案詐欺之特定
      犯罪所得，即已該當於新法第14條第1項之一般洗錢罪。
      是被告依「Tony」、「Mark」指示向許凱婷收取附表告訴
      人遭詐欺之贓款，再將贓款依附表所示方式交付上游，當
      屬洗錢防制法第2條第2款掩飾、隱匿詐欺特定犯罪所得之
      去向。是核被告林政彤附表編號1及編號2所為，均係犯刑
      法第339條之4第1項第2款之三人以上共同詐欺取財罪、洗
      錢防制法第14條第1項之洗錢罪。又被告參與「Tony」詐
      欺集團犯罪組織，涉及組織犯罪防制條例第3條第1項後段
      參與犯罪組織罪部分，業經臺灣高等法院臺南分院以111
      年度金上訴字第506號判決，不再於本案加重詐欺犯行中
      重複論罪，俾免於過度評價及悖於一事不再理原則，附此
      敘明。
　　㈡按共同實施犯罪行為之人，在合同意思範圍以內，各自分
      擔犯罪行為之一部，相互利用他人之行為，以達其犯罪之
      目的者，即應對於全部所發生之結果，共同負責，最高法
      院28年上字第3110號判例可資參照。再按共同正犯之行為
      人已形成一個犯罪共同體，彼此相互利用，並以其行為互
      為補充，以完成共同之犯罪目的。故其所實行之行為，非
      僅就自己實行之行為負其責任，並在犯意聯絡之範圍內，
      對於他共同正犯所實行之行為，亦應共同負責，此即所謂
      「一部行為全部責任」之法理。查被告加入「Tony」詐欺
      集團擔任收取款項之車手，屬該詐欺集團犯罪計畫不可或
      缺之重要環節，堪認被告係在合同之意思範圍內，分擔犯
      罪行為之一部，並相互利用他人之行為，以達其犯罪之目
      的，揆諸前揭裁判意旨及說明，非僅成立共同正犯，更應
      對於全部所發生之犯罪結果，共同負責。是被告與通訊軟
      體LINE暱稱「Tony」、「Mark」及其等所屬詐欺集團成員
      ，就附表所示三人以上共同詐欺取財犯行及洗錢犯行，均
      有犯意聯絡及行為分擔，應均論以共同正犯。「Tony」詐
      欺集團利用不知情之許凱婷提供帳戶並依指示領取附表告
      訴人匯入之贓款再轉交被告，為間接正犯。
　　㈢被告附表編號1及編號2各實施一加入詐欺集團領取贓款後
      交付之行為，同時觸犯三人以上共同詐欺取財及洗錢罪，
      應均依想像競合犯規定，各從一重之三人以上共同詐欺取
      財罪處斷。
    ㈣被告所犯如上所述各罪，犯意各別，行為互殊，均應予分
      論併罰。
　　㈤爰審酌被告正值青年，有相當之社會經驗，可得知悉詐欺
      集團盛行，暨依照他人指示收款後交付，所收取之款項極
      可能為遭詐欺集團詐欺被害人贓款，收取後交付予詐欺集
      團成員，更將導致贓款流入詐欺集團掌握而去向不明，仍
      基於不確定故意而加入「Tony」詐欺集團擔任收取款項之
      車手，依「Mark」指示收取贓款，再進而將贓款以附表所
      示方式交予「Tony」詐欺集團成員，使被害人遭騙之款項
      迅速流至「Tony」詐欺集團掌控，難以追查流向。考量現
      今詐欺集團猖獗，使人與人之間產生不信賴與懷疑之感，
      兼衡本案附表所示告訴人遭詐欺金額非低，依照被告加入
      「Tony」詐欺集團後每月可獲取24,000元，全勤獎金1,00
      0元之報酬，收取附表款項後均已交付上游，業與告訴人
      調解成立，調解內容為被告自111年9月20日起分期給付告
      訴人，告訴人因而在調解筆錄中記載願意具狀懇請予被告
      從輕量刑之判決，此有調解筆錄1份在卷可憑（本院卷第2
      06頁），暨被告犯後否認犯行，自述大學畢業，目前從事
      電信人員，收入約30,000元等學歷、工作、收入狀況，及
      犯罪之動機、目的、手段、造成之損害等一切情狀，各量
      處如附表所示之刑。又按，數罪定其應執行刑時，除應就
      各別刑罰規範之目的、輕重罪間體系之平衡、整體犯罪非
      難評價、各行為彼此間之偶發性、與被告前科之關聯性、
      各行為所侵害法益之專屬性或同一性、數罪對法益侵害之
      加重效應、罪數所反映之被告人格特性與犯罪傾向、社會
      對特定犯罪例如一再殺人或販毒行為處罰之期待等，為綜
      合判斷外，尤須參酌上開實現刑罰公平性，以杜絕僥倖、
      減少犯罪之立法意旨，為妥適之裁量，最高法院97年度臺
      上字第2017號判決意旨亦可參照。本院衡酌被告各次加重
      詐欺犯行時間集中於109年12月4日間，詐欺對象共計2人
      ，經手之贓款金額達1,010,000元之鉅額，綜合上開各情
      判斷，定其應執行之刑如主文所示，以資懲儆。
　　㈥沒收部分：
　　　⒈扣案廠牌VIVO行動電話1支（搭配門號0000-000000號）
        ，固為被告於109年12月21日下午4時54分在臺中市○○區
        ○○路0號地下1樓停車場經警持拘票拘獲時所扣得，為被
        告所持用，此有自願受搜索同意書、搜索扣押筆錄、扣
        押物品目錄表及扣押物品照片2張（警一卷第7至17頁）
        在卷可憑，然無證據證明與本案犯罪事實相關，不予宣
        告沒收。
　　　⒉被告固然供稱其與「Tony」詐欺集團議定每月獲得24,00
        0元及全勤1,000元之報酬，惟迄今取得9月至11月間報
        酬共計57,000元（警卷第5頁），未及領取本案12月部
        分之報酬，尚難認已就本案獲得犯罪所得，無從沒收。
　　　⒊另洗錢防制法第18條第1項前段固規定：「犯第14條之罪
        ，其所移轉、變更、掩飾、隱匿、收受、取得、持有、
        使用之財物或財產上利益，沒收之」，惟該條並無「不
        問屬於犯罪行為人與否」之要件，當以屬於實際管領財
        物或財產上利益之犯罪行為人者為限，始應沒收。查本
        案遭被告隱匿去向之附表詐欺所得，既經被告收取後以
        附表所示方式交予「Tony」詐欺集團成員，由上游詐欺
        集團其他成員取得，已非在被告之實際管領中，亦無從
        依上開規定諭知沒收，附此敘明。
三、據上論斷，應依刑事訴訟法第299條第1項前段，判決如主文
    。
本案經檢察官李賜隆提起公訴，檢察官陳俊宏到庭執行職務。
中　　華　　民　　國　　111 　年　　7 　　月　　27　　日
                  刑事第十一庭  審判長法　官  莊珮吟
　　　　　　　　　
　　　　　　　　　                    法  官  黃鳳岐
　　　　　　　　　
　　　　　　　　　                    法  官  李貞瑩
以上正本證明與原本無異。
如不服本判決應於收受判決後20日內向本院提出上訴書狀，並應
敘述具體理由。其未敘述上訴理由者，應於上訴期間屆滿後20日
內向本院補提理由書(均須按他造當事人之人數附繕本)「切勿逕
送上級法院」。
中　　華　　民　　國　　111 　年　　7 　　月　　27　　日
                                      書記官  黃毓琪
　　　　　　　　　　　　　　　　
中華民國刑法第339條之4
犯第 339 條詐欺罪而有下列情形之一者，處 1 年以上 7 年以
下有期徒刑，得併科 1 百萬元以下罰金：
一、冒用政府機關或公務員名義犯之。
二、三人以上共同犯之。
三、以廣播電視、電子通訊、網際網路或其他媒體等傳播工具，
    對公眾散布而犯之。
前項之未遂犯罰之。
　
洗錢防制法第14條
有第二條各款所列洗錢行為者，處 7 年以下有期徒刑，併科新
臺幣 5 百萬元以下罰金。
前項之未遂犯罰之。
前二項情形，不得科以超過其特定犯罪所定最重本刑之刑。 
　　　　　　　　　　　　　　　　　　　　　　
附表
編號 被害人 詐欺時間及方式 被害人匯款時間及匯入款項帳戶 收款後交付方式 刑 1  （即起訴犯罪事實㈠部分） 俞以潔 「Tony」詐欺集團成員於109年12月2日起陸續撥打電話給俞以潔，佯稱：係其姪女「韶瑋」，亟需用錢要向俞以潔借款云云，以此方式施用詐術，使俞以潔陷於錯誤，於右列時間匯款至右列帳戶（連同匯款至其他帳戶，共計匯款2,310,000元），經不知情之許凱婷依指示於右列時間領取款項後，再由林政彤依「Tony」詐欺集團成員指示，於右列時間在右列地點向許凱婷收取右列款項，再以右列方式交付予「Tony」詐欺集團成員。 於109年12月4日下午2時5分匯款660,000元至許凱婷郵局帳戶  許凱婷依指示提領其中華郵政帳戶及高雄銀行帳戶款項共計1,010,000元，「Tony」詐欺集團成員即指示林政彤於109年12月4日下午4時31分，在高雄市文化中心靠近和平一路與林德街口（國立高雄師範大學和平校區正門口對面），向許凱婷收取前揭1,010,000元，再於：㈠同日晚間6時57分至7時8分，分次將其中465,000元存入林政彤中信銀行帳戶內，再於翌日凌晨2時13分、中午12時37分，以行動網銀跨行轉出380,000元、85,000元購買虛擬貨幣再存入「Tony」指定之電子錢包；㈡同日晚間19時22分至26分間，分次將其中210,000元存入林政彤郵局帳戶內，再於同日晚間9時33分及翌日中午12時39分，網路跨行轉出180,000元、30,000元購買虛擬貨幣再存入「Tony」指定之電子錢包；㈢於不詳時間將剩餘款項335,000元以無摺存款方式存入「Mark」指定之銀行帳號。  林政彤犯三人以上共同詐欺取財罪，處有期徒刑壹年肆月。   2  （即起訴犯罪事實㈡部分） 莊坤仁 「Tony」詐欺集團成員於109年12月3日起陸續撥打電話給莊坤仁，佯稱：係其外甥「謝麟隆」，因支票到期亟需用錢要向莊坤仁借款云云，以此方式施用詐術，使莊坤仁陷於錯誤，於右列時間匯款至右列帳戶，經不知情之許凱婷依指示於右列時間領取款項後，再由林政彤依「Tony」詐欺集團成員指示，於右列時間在右列地點向許凱婷收取右列款項，再以右列方式交付予「Tony」詐欺集團成員。 於109年12月4日中午12時35分匯款350,000元至許凱婷高雄銀行帳戶   林政彤犯三人以上共同詐欺取財罪，處有期徒刑壹年貳月。